臺灣板橋地方法院刑事判決　　　　　　　96年度訴字第3255號
公　訴　人　臺灣板橋地方法院檢察署檢察官
被　　　告　甲○○
　　　　　　　　　　（現於臺灣臺北監獄臺北分監執行中）
上列被告因違反藥事法等案件，經檢察官提起公訴（96年度偵字
第16604 號），本院於準備程序進行中，被告就被訴之事實為有
罪之陳述，經告知被告簡式審判程序之旨，並聽取當事人之意見
後，經本院合議庭裁定，依簡式審判程序獨任審判，判決如下：
    主  文
甲○○明知為禁藥而轉讓，處有期徒刑伍月。
    事  實
一、甲○○於民國（下同）95年間因違反槍砲彈藥刀械管制條例
    案件，經本院判處有期徒刑6 月，如易科罰金以新臺幣（下
    同）1,000 元折算1 日，併科罰金20,000元，如易服勞役以
    1,000 元折算1 日，嗣經上訴臺灣高等法院後撤回上訴，現
    正執行中。又明知安非他命係毒品危害防制條例所列之第二
    級毒品，且係行政院衛生署公告查禁之禁藥，不得轉讓，竟
    基於轉讓禁藥安非他命之接續犯意，先於96年6 月26日某時
    ，在臺北縣樹林市○○街136 巷29弄26號201 室租屋處，以
    提供裝有禁藥安非他命之吸食器，無償轉讓禁藥安非他命予
    趙立德（所涉施用毒品部分另行由臺灣板橋地方法院檢察署
    檢察官簽分偵辦）施用，復承上揭接續之犯意，自96年6 月
    27日至同年7 月17日間，在上揭樹林市○○街租屋處，以上
    開提供裝有禁藥安非他命吸食器方式，無償轉讓禁藥安非他
    命予趙立德施用5 次，再於96年7 月17日8 時許，在上揭租
    屋處再以裝有禁藥安非他命之吸食器提供趙立德，以此方式
    轉讓禁藥甲基安非他命予趙立德施用。嗣經警據報前往查緝
    通緝中之甲○○，當場扣得第二級毒品安非他命1 包（毛重
    10.54 公克、淨重9.5 公克）、電子磅秤1 台、安非他命吸
    食器1 組、安非他命分裝袋2 包、註明3,000 、2,000 、1,
    000 安非他命分裝袋各1 個、分裝安非他命用杓子2 支（甲
    ○○所涉施用毒品部分另案由臺灣板橋地方法院檢察署檢察
    官偵辦）。
二、案經臺北縣政府警察局中和分局報請臺灣板橋地方法院檢察
    署檢察官偵查起訴。
    理  由
一、本案被告甲○○所犯係死刑、無期徒刑、最輕本刑為3 年以
    上有期徒刑或高等法院管轄第一審案件以外之罪，其於準備
    程序中就被訴事實為有罪之陳述，經本院告知簡式審判程序
    之旨，並聽取公訴人、被告之意見後，裁定進行簡式審判程
    序，合先敘明。
二、上開事實，業據被告甲○○於偵查及本院審理中坦承不諱，
    並經證人趙立德於偵查中證述屬實，且證人趙立德及被告查
    獲後經警採集渠等之尿液檢體，經送往臺灣檢驗科技股份有
    限公司檢驗結果，確皆安非他命類陽性反應，有該公司濫用
    藥物尿液檢驗報告影本2 紙在卷可稽，並有如事實欄所載之
    物扣案可資佐證。是以被告之自白與事實相符，本案事證明
    確，被告犯行洵堪認定。
三、按安非他命業經行政院衛生署於69年12月8 日以衛署藥字第
    301124號公告自69年12月8 日起禁止輸入、製造，自70年6
    月1 日起禁止販賣，並於75年7 月11日衛署藥字第597627號
    公告一概禁止使用，此有該等函文可參，自屬藥事法所規範
    之禁藥。又毒品危害防制條例第8 條第2 項之轉讓第2 級毒
    品罪及藥事法第83條第1 項之轉讓禁藥罪，同有處罰之規定
    ，而毒品危害防制條例第8 條第6 項規定，轉讓毒品達一定
    數量者，加重其刑至2 分之1 ，其標準由行政院定之。依行
    政院於93年1 月7 日發布之「轉讓持有毒品加重其刑之數量
    標準」第2 條規定：「轉讓、持有毒品達一定數量者，加重
    其刑至2 分之1 ，其標準如下：一、第1 級毒品：淨重5 公
    克以上。二、第2 級毒品：淨重10公克以上。．．．前項所
    稱淨重，指除去包裝後之毒品重量。」。本件依被告及證人
    趙立德供述被告轉讓趙立德安非他命之數量僅為吸食器內施
    用剩餘之安非他命，尚未達加重刑罰之標準，則毒品危害防
    制條例第8 條第2 項於92年7 月9 日總統令修正公布，於93
    年1 月9 日施行，該條項之轉讓第2 級毒品罪之法定最重本
    刑為有期徒刑5 年，被告無法定加重其刑之事由，而藥事法
    第83條第1 項之轉讓禁藥罪，係於93年4 月21日修正公布，
    同年月23日施行，其法定最重本刑為有期徒刑7 年，二者相
    較，後者為後法，且為重罪，依法條競合關係，應適用較重
    之後法即論以藥事法第83條第1 項之轉讓禁藥罪。
四、核被告甲○○所為，係犯藥事法第83條第1 項之轉讓禁藥罪
    。又被告持有安非他命之低度行為，為轉讓之高度行為所吸
    收，不另論罪。再被告雖轉讓禁藥予趙立德之次數多達有7
    次，惟依被告之供述及證人趙立德之證述，係被告自已施用
    安非他命後於吸食器內剩餘之之安非他命殘渣，由證人趙立
    德取去施用而已，詳細之時間並不記得，依上所述之情節，
    被告無償讓之次數雖有7 次，然被告主觀上係基於單一之犯
    意，著手實行單一行為，而該行為係在密切接近之時、地，
    分數個舉動以接續或反覆實施之行為，依一般社會通念，難
    以強行分開，此為學理上所謂之「接續犯」，而在刑法評價
    上，該接續施行之數個舉動，可認為係包括一罪。爰審酌被
    告之素行、犯罪之動機、提供毒品安非他命予朋友趙立德施
    用，戕害其身心健康，轉讓之份量僅少及被告犯罪後坦承犯
    行，犯後態度良好等一切情狀，量處如主文所示之刑，以示
    懲儆。
五、至扣案如事實欄所載之物，應由被告所涉犯施用毒品案件中
    依法宣告沒收（或銷燬），附此敘明。
據上論斷，應依刑事訴訟法第273 條之1 第1 項、第299 條第1
項前段，藥事法第83條第1項，判決如主文。
本案經檢察官吳文正到庭執行職務
中　　華　　民　　國　　96　　年　　10　　月　　29　　日
                  刑事第五庭  法  官  潘 長 生
以上正本證明與原本無異。
如不服本判決應於送達後10日內敘明理由向本院提出上訴狀。
                              書記官  彭 麗 紅
中　　華　　民　　國　　96　　年　　10　　月　　29　　日
附錄本案論罪科刑法條
藥事法第83條第1項：
明知為偽藥或禁藥，而販賣、供應、調劑、運送、寄藏、牙保、
轉讓或意圖販賣而陳列者，處7 年以下有期徒刑，得併科新臺幣
5 百萬元以下罰金。
